【裁判字號】    98,台上,3924
【裁判日期】    980709
【裁判案由】    違反毒品危害防制條例
【裁判全文】
最高法院刑事判決            九十八年度台上字第三九二四號
上  訴  人  甲○○
選任辯護人  鞠金蕾律師
上列上訴人因違反毒品危害防制條例案件，不服台灣高等法院台
中分院中華民國九十八年五月十四日第二審判決（九十八年度上
訴字第五一四號；起訴案號：台灣台中地方法院檢察署九十七年
度偵字第二三七七九號），提起上訴，本院判決如下：
    主  文
上訴駁回。
    理  由
按刑事訴訟法第三百七十七條規定，上訴於第三審法院，非以判
決違背法令為理由，不得為之。是提起第三審上訴，應以原判決
違背法令為理由，係屬法定要件。如果上訴理由書狀並未依據卷
內訴訟資料，具體指摘原判決不適用何種法則或如何適用不當，
或所指摘原判決違法情事，顯與法律規定得為第三審上訴理由之
違法情形，不相適合時，均應認其上訴為違背法律上之程式，予
以駁回。本件上訴人甲○○上訴意旨略稱：上訴人在檢察官偵查
中，已供明係接獲劉桂禎來電，要求各出資新台幣（下同）一千
元共同向他人購買海洛因，劉女依約在被警查獲當日之下午二時
許，交款給上訴人，上訴人始拿出同額款項，合資向「榮兄」之
男子購取海洛因，嗣於同日下午三、四時分出一半給劉女等語，
劉女在第一審審理中到庭為相同意旨之證言，已見上訴人所言不
虛；警員並循上訴人所為每次均以二千元之價金購進毒品之供述
，查獲販賣毒品之上手，益見上訴人所述悉真；卷附之上訴人所
用行動電話監聽譯文中，固多有以「一工」、「二工」、「一工
半」之毒品交易暗語，無非上訴人有求於他人之情，尤見上訴人
乃居於買方地位，並非賣方。原審逕以上揭行動電話當日之通聯
，未見有上訴人與上手連繫紀錄，不採上訴人所為合資向他人購
買毒品之辯詞，罔顧上訴人非無另以公共電話連繫之可能，所為
判斷，顯然出於臆測，並與上揭有利於上訴人之證據不符，自有
判決理由欠備及矛盾之違法云云。惟查：證據之取捨、證明力之
判斷與事實之認定，俱屬事實審法院自由判斷之職權，此項職權
之行使，倘不違背客觀存在之經驗法則、論理法則，即無違法可
言，此觀刑事訴訟法第一百五十五條第一項規定甚明。又供述證
據縱然先後不一或彼此矛盾，審理事實之法院仍可依其調查所得
之各項證據資料，予以綜合判斷，定其取捨，非謂一經翻供，即
應認為事後於審判中所言者始屬可信。本件原判決係依憑劉女迭
在警詢及偵查中一再指陳其遭警查獲之毒品，恰在當日以一千元
之代價，向駕駛一輛白色汽車、持用0000000000號行
動電話、綽號「阿雄」之上訴人（為劉女男友之朋友）所購進之
證言；上訴人直承伊即係持用上揭手機、駕駛白車、綽號「阿雄
」之人，曾向劉女收取一千元，並交付一包海洛因之部分自白；
上訴人租用白車之合約書、行車執照；上訴人以其父名義申辦上
揭行動電話之查詢覆函；查扣之毒品係海洛因之鑑定書；扣案之
行動電話及毒品等證據資料，乃認定上訴人有原判決事實欄所載
之販賣毒品犯行，因而撤銷第一審之科刑判決，改判仍論上訴人
以販賣第一級毒品（累犯）罪（依犯情可憫與供出毒品來源破獲
上手為由，遞減其刑，量處有期徒刑七年十月）。對於上訴人僅
承認收款、給毒品，而矢口否認販賣，所為純屬合資購進、分貨
之辯解，則以在第一審既先稱二千元所購進數量為０．七公克，
在原審竟翻供為０．八公克，又直認無電子秤可供衡量、分貨，
已見情虛，參諸上訴人與劉女非熟，絕非平白冒險合購毒品，其
在警詢時坦言祇分０．三公克給劉女，可見非合買，且有牟利，
尤以劉女遭查獲日之上訴人行動電話，未見有上訴人與其所稱毒
品來源、持用0000000000號行動電話之上手游國精之
通聯情形，足見合購毒品之說，不符客觀事實，要與劉女嗣後翻
稱上訴人非伊所稱出售毒品之「阿雄」者，而係合資購買之「阿
雄」，上訴人不知毒販之0000000000號行動電話號碼
云云，均先後矛盾，乖離實情，咸無可信。所為之事實認定、得
心證之理由，俱有卷內各證據資料可稽，自形式上觀察，並未違
背經驗法則或論理法則。上訴意旨置原判決已明白論斷之事項於
不顧，對於屬原審採證認事職權之適法行使，任意指摘為違法，
且猶為單純事實上之爭辯，殊難認為已具備合法上訴第三審之形
式要件。依上說明，應認其上訴為違背法律上之程式，予以駁回
。
據上論結，應依刑事訴訟法第三百九十五條前段，判決如主文。
中    華    民    國  九十八  年    七    月    九    日
                      最高法院刑事第十庭
                          審判長法官  花  滿  堂
                                法官  黃  正  興
                                法官  陳  東  誥
                                法官  林  錦  芳
                                法官  洪  昌  宏
      本件正本證明與原本無異
                                      書  記  官
中    華    民    國  九十八  年    七    月   十三   日
                                                      Ｑ


司法院資訊處製作；財團法人民間司法改革基金會備份。
